# 民间借贷是否可以转换为股权

提问人：qingzheng518 时间：2020-01-12 11:14:04
陈老师，2010-2016汇编中，有一个问题如下：
问题6-4-14（公司股东对公司的借款是否可以转为股权）
问题：
公司股东对公司的借款是否可以转为股权？
背景：
A 公司及其股东协议将该股东对A 公司的借款转为该股东对A 公司的股权投资。该项借款的形成过程如下：该项A公司借股东的款项 3000 万元（会计上确认为其他应付款），并在 3000 万元入账的当天就从A 公司的银行账户转出，用于支付A 公司的对外投资款。
当时的答复为不可以将民间借贷转为股权。现在由于《最高院民间借贷司法解释》是不是表明国家已经开始保护符合条件的民间借贷了，那么，针对上述问题，民间借贷是否可以转为股权了，谢谢。

回答人：chenyiwei
关于此问题的合规性建议咨询律师意见。但《公司注册资本登记管理规定（ 2014 年修订）》（国家工商行政管理总局令第 64 号）第七条的规定是“债权人已经履行债权所对应的合同义务，且不违反法律、行政法规、国务院决定或者公司章程的禁止性规定”，严格来说司法解释不在此列。